【裁判字號】    98,家上,89
【裁判日期】    990225
【裁判案由】    給付扶養費
【裁判全文】
臺灣高等法院高雄分院民事判決          98年度家上字第89號
上  訴  人  丁○○
            甲○○
            乙○○
上列三人共同
訴訟代理人  黃奉彬律師
被上訴人    丙○○    住高雄市左營區○○○街130巷12號
訴訟代理人  吳淑靜律師
上列當事人間請求給付扶養費事件，上訴人對於民國98年11月19
日臺灣高雄地方法院98年度家訴字第105 號第一審判決，提起上
訴，聲請就供擔保免為假執行部分先為辯論，本院於民國99年2
月24日言詞辯論終結，判決如下：
    主  文
原判決所命上訴人應分別按月各給付扶養費到期部分，准上訴人
分別各以新台幣肆萬捌仟元為被上訴人預供擔保後，得免為假執
行。
    事實及理由
一、上訴人主張：原判決判命上訴人應分別自民國（下同）98年
    5 月1 日起至被上訴人死亡時為止，按月各給付被上訴人扶
    養費新臺幣（下同）4,000 元，暨關於訴訟中履行期已到部
    分，得假執行；另關於履行期未到部分，於各該給付期屆至
    時，各得假執行。本件原審雖依職權為假執行之宣告，然並
    未依職權宣告上訴人可提供擔保免為假執行，此部分對上訴
    人顯然不公，本件既已合法上訴，上訴人願供擔保聲請就免
    為假執行部分先行辯論及裁判等語。並聲明原判決所命上訴
    人應分別按月各給付部分，上訴人願供擔保，請准免為假執
    行。
二、被上訴人則以：上訴人請求願供擔保免為假執行，乃意圖延
    滯訴訟，且民事訴訟法第455 條規定必須對原審判決宣告假
    執行及免為執行不當而上訴才有適用之餘地，本件上訴人在
    原審並未聲請宣告免為假執行，可見原審判決未為假執行之
    宣告並無不當，故上訴人之聲請並無民事訴訟法第455 條之
    適用等語，資為抗辯。並聲明駁回上訴人免為假執行之聲請
    。
三、按法院得依聲請或依職權，宣告被告預供擔保，或將請求標
    的物提存而免為假執行；又第二審法院應依聲請，就關於假
    執行之上訴，先為辯論及裁判，民事訴訟法第392 條第2 項
    、第455 條分別定有明文。是上訴人在原審縱未陳明願供擔
    保聲請免為假執行，仍得在提起上訴時，請求第二審法院為
    此宣告，並得聲請第二審法院就此先為辯論及裁判。是上訴
    人聲請供擔保免為假執行，並聲請就此先為辯論及裁判，並
    無不合，應予准許。被上訴人辯稱：上訴人乃意圖延滯訴訟
    ，且上訴人在原審並未聲請宣告免為假執行，故本件上訴人
    之聲請並無民事訴訟法第455 條之適用云云，並無可採。爰
    斟酌被上訴人因上訴人免為假執行所受之損害，酌定如主文
    之相當擔保金額准許之。
四、據上論結，上訴人之聲請為有理由，依民事訴訟法第455 條
    、第463條、第392條第2 項，判決如主文。
中    華    民    國    99    年    2     月    25    日
                            家事法庭
                                審判長法官  蔡明宛
                                法      官  魏式璧
                                法      官  曾錦昌
以上正本證明與原本無異。
本件不得上訴。
中    華    民    國    99    年    2     月    25    日
                                書  記  官  黎  珍

司法院資訊處製作；財團法人民間司法改革基金會備份。
